臺灣臺中地方法院刑事判決　　　　　　　　　　　九十四年度中簡上字第一四六號
　　上　訴　人　甲○○
　　即　被　告
右上訴人即被告因違反動產擔保交易法案件，不服臺灣臺中地方法院臺中簡易庭九十
四年一月十一日九十四年度中簡字第六二號第一審簡易判決（聲請案號：臺灣臺中地
方法院檢察署九十三年度偵緝字第一五０五號），提起上訴，本院管轄之合議庭判決
如左：
    主  文
上訴駁回。
甲○○緩刑貳年。
    犯罪事實
一、甲○○於民國（下同）九十二年六月九日，以動產擔保交易附條件買賣之方式，
    向春安車業有限公司（下稱春安公司）購買車牌號碼ＳＳ八─一九九號機車，為
    動產擔保交易之債務人，雙方約定除繳付自備款外，餘款新臺幣（下同）四萬九
    千二百元，分十二期給付，每月一期，每期付款四千一百元，標的物存放地點為
    臺中市○○○街十一之一號三樓。在價金未付清之前，標的物所有權仍屬於出賣
    人所有，買受人僅得依約占有使用，不得任意遷移或為其他處分。詎甲○○在取
    得標的物之後，除給付自備款外，僅給付一期分期款，其餘分期款均未繳付，且
    意圖為自己不法之利益，自九十二年八月間，將該標的物任意遷移至臺中市○○
    區○路九八巷三三弄二一號八樓之三，致出賣人追索無著受有損害。
二、案經春安公司訴由臺灣臺中地方法院檢察署檢察官聲請簡易判決處刑。
    理  由
一、訊據被告即上訴人（下稱被告）甲○○否認有違反動產擔保交易法第三十八條之
    犯行，辯稱：因經濟狀況不佳，始未繳納分期款；現已和解，應諭知無罪，或是
    否應為不起訴處分云云。惟查，被告右揭犯行，業據被告對其僅繳付自備款及一
    期分期款後，其餘分期款均未繳付，且將標的物自九十二年八月間起，任意遷離
    約定存放處所，並未通知告訴人等情，均自承在卷，核與告訴代理人乙○○指述
    相符，並有存證信函、附條件買賣契約書可佐；再參以被告於偵查中坦認：購車
    時已經濟狀況不佳，負債近一百萬等語，足認其因周轉困難未能繳款，因而將機
    車遷移，主觀上顯有不法利益之意圖甚明。被告辯稱：現已和解，應諭知無罪，
    或是否應為不起訴處分云云，惟查，被告所為，既與動產擔保交易法第三十八條
    之構成要件相符，即應成立犯罪，和解與否均無礙被告本件犯行成立之認定，又
    動產擔保交易法第三十八條之罪亦非屬告訴乃論之罪，且本件既經檢察官提起公
    訴，檢察官亦無從再為不起訴處分，是被告所辯，顯屬誤解，自非可採。事證明
    確，被告右揭犯行堪予認定。
二、核被告甲○○所為，係犯動產擔保交易法第三十八條之罪。本案經本院審理結果
    ，認第一審判決之認事用法均無不當，且審酌被告本件犯行其就分期款項僅給付
    一期，尚未繳納之款項仍有四萬多元，暨其犯罪之動機、方法、手段及犯後態度
    ，認第一審判決被告處罰金銀元四千元，如易服勞役，以三百元折算一日之量刑
    亦甚妥適，應予維持。被告之上訴理由以：被告已於九十四年一月一日與告訴人
    和解，有清償協議書可佐，且被告並同意機車讓渡予告訴人，做為告訴人之利息
    損失，是被告已與告訴人達成和解，請求撤銷原判。應該判我無罪云云，然被告
    雖聲稱已達成和解等語，惟其係於九十四年一月三十一日始向本院提出清償協議
    書一份，是原審於九十四年一月十一日判決時，自無從考量該和解成立之情形，
    且和解與否，亦無礙本件犯行成立之認定，僅得為量刑之參酌，從而，原審判決
    並無違誤，被告之上訴為無理由，應予駁回。又查，被告未曾受有期徒刑以上刑
    之宣告，有臺灣臺中地方法院檢察署刑案資料查註紀錄表及臺灣高等法院被告全
    國前案紀錄表在卷可按，被告經此教訓，當知警惕而無再犯之虞，本院綜核各情
    ，所宣告之刑，認以暫不執行為適當，併予宣告緩刑二年，以啟自新。
據上論斷，應依刑事訴訟法第四百五十五條之一第三項、第三百六十八條，刑法第七
十四條第一款，判決如主文。
中      華      民      國    九十四    年      四      月      六      日
                                        臺灣臺中地方法院刑事第十庭
                                            審判長法官  郭  瑞  祥
                                                  法官  黃  炫  中
                                                  法官  黃  家  慧
右正本證明與原本無異。
不得上訴。
                                                書記官
中      華      民      國    九十四    年      四      月      六      日
附論罪科刑法條
動產擔保交易法第三十八條
動產擔保交易之債務人，意圖不法之利益，將標的物遷移、出賣、出質、移轉、抵押
或為其他處分，致生損害於債權人者，處三年以下有期徒刑、拘役或科或併科六千元
以下之罰金。
